【裁判字號】    98,簡上,355
【裁判日期】    980611
【裁判案由】    偽造有價證券
【裁判全文】
臺灣桃園地方法院刑事判決             98年度簡上字第355號
上  訴  人
即  被  告  乙○○
上列上訴人即被告因偽造有價證券案件，不服本院刑事庭民國98
年3 月9 日97年度桃簡字第3634號第一審刑事簡易判決（聲請簡
易判決處刑案號：97年度偵字第22444 號），提起上訴，本院管
轄之第二審合議庭判決如下：
    主  文
上訴駁回。
    事  實
一、乙○○明知真實姓名年籍不詳之人所販售，面額為新臺幣（
    下同）40元之交通部臺灣區○道○○○路局回數票證係出於
    偽造，竟貪圖小利，於民國97年8 月21日前某不詳時間，在
    臺灣地區某不詳地點，以每張33元之代價購入偽造之交通部
    臺灣區○道○○○路局回數票證10張（票號：D 道00000000
    00等），並基於行使偽造往來客票之犯意，於97年8 月21日
    下午6 時5 分許，駕駛車號751-ER號營業用小客車，行經國
    道一號楊梅收費站北上第四車道時，持上揭偽造之回數票證
    （票號：D 道0000000000，下稱本件回數票證），向收費員
    甲○○行使繳付通行費，嗣經甲○○發覺有異，口頭呼喊「
    喂」、旋即吹哨示意乙○○停車未果，隨即扣下本件回數票
    證，並記下上開車輛車號，調閱收費站錄影資料比對車號無
    訛後報警處理，警方循線通知乙○○到案說明，而悉上情。
二、案經內政部警政署國道公路警察局第二警察隊報告臺灣桃園
    地方法院檢察署檢察官偵查起訴。
    理  由
壹、證據能力部分：
    本案所引用之供述及非供述證據，經本院依法踐行調查證據
    程式，檢察官、被告均不爭執各該證據之證據能力，且亦查
    無依法應排除其證據能力之情形，是後述所引用證據之證據
    能力均無疑義，先予敘明。
貳、實體部分：
一、訊據上訴人即被告乙○○（下稱被告）固不否認於前揭時、
    地行使本件回數票證，惟矢口否認有何行使偽造往來客票之
    犯行，辯稱：伊是買到假的回數票證，賣方說大量販賣，且
    要折現，因此售價較為便宜，伊不疑有他，伊很少跑長途，
    不常買回數票證，不知道該回數票證是偽造的，且本件發生
    時是晚上且風很大，伊沒有聽到收費員叫伊、吹哨示意停車
    ，停車收費後看後照鏡、加速沒有不合常理之處，伊後來知
    道回數票證有問題，就儘速到警局說明，又同一案件臺灣板
    橋地方法院檢察署（下稱板橋地檢署）已經不起訴處分，本
    件有一事二罰之情形云云。經查：
  (一)上開事實，業據證人即本件收費站收費員甲○○於警詢、偵
    查中及本院審理時證稱：伊於97年8 月21日下午6 時5 分許
    ，在楊梅收費站北上第四車道執勤，伊有10幾年的收票經驗
    ，因此收到本件回數票證後覺得該回數票證有問題，該回數
    票證的紙質、顏色、字樣都與真的回數票證不同，印刷也不
    夠方正，從外觀切割面就可以看出是偽造的，被告將該回數
    票證交給伊後隨即以不是異常的車速加速，伊隨即對被告說
    「喂」，叫了2 、3 聲之後吹一個長哨，伊當時反應很快，
    且哨聲很大，伊大叫時，被告車輛距離伊約4.5 公尺左右，
    駕駛座的車窗是開著的，被告有看駕駛座外的後照鏡，然後
    以異常之方式加速，之後伊記下車號、顏色，並通報值班室
    ，收費站也有攝影機拍攝到被告的車號等語甚詳（見偵查卷
    第8-9 、26-29 頁，本院簡上字卷第38-40 頁），並有交通
    部臺灣區○道○○○路局楊梅收費站非常事件報告表在卷可
    稽（見偵查卷第12頁），被告經收費員呼喊、吹哨示意停止
    ，竟不停車反加速逃逸，顯係因畏罪而不願接受調查。而本
    件扣案之回數票證（見偵查卷第11頁）經送永豐紙業股份有
    限公司鑑識，經該公司專業人員依其號碼字型、紙張螢光、
    暗記等特性，辨識結果判定確為偽票，此有該公司97年9 月
    5 日永紙總字第97133 號函在卷可按（見偵查卷第13頁），
    另該回數票證經本院對照正版回數票證當庭勘驗，結果為：
    被告行使之回數票證，印刷明顯歪斜，且其上花紋的印刷不
    清，顏色異於正版之回數票證，以肉眼觀察即可明顯發現為
    偽造之回數票證，亦有勘驗筆錄在卷可按（見本院簡上字卷
    第41頁）。
  (二)被告雖以前詞置辯，然查，被告於警詢及偵查中另辯稱：對
    方告訴伊是促銷活動才這麼便宜云云（見偵查卷第6 、20頁
    ），與其前述因大量買賣回數票證，且對方要折現，因此價
    格較為便宜等情，前後供述矛盾，被告所辯是否可採，已非
    無疑。且被告身為計程車司機，顯然不乏於高速公路使用回
    數票證之經驗，而此亦經被告於本院審理時供述：使用本件
    回數票之前有使用過其他回數票證，如果是長途經過收費站
    ，伊會在第一個收費站購買回數票證，如果不是長途，伊就
    以現金繳過路費等語明確（見本院簡上字卷第43-44 頁），
    被告對於本件回數票證與正版回數票證外觀差異甚大一節，
    不能諉為不知。何況被告自承其係於網路上以一張33元之價
    格購入本件回數票證，價格明顯過低，被告就此異常低價之
    回數票證，本應具有更高之警覺性，在發覺其上印刷歪斜、
    花紋模糊之際，自當體悟其所購得本件回數票證恐有非法之
    虞，然被告竟未詢問相關人員，逕行持向收費員行使，於收
    費員發覺有異時，又拒不停車受檢，其辯稱對於本件回數票
    證係偽造一節毫不知情，顯屬臨訟卸責之詞，委不足採。
  (三)至被告辯稱本件業經板橋地檢署不起訴處分，因此有一事二
    罰之情形云云，然查，板橋地檢署所為不起訴處分之內容為
    被告於97年8 月21日下午2 時29分許行經國道一號泰山收費
    站南向第14車道使用偽造回數票證之事實，而本件係被告於
    97年8 月21日下午6 時5 分許，行經國道一號楊梅收費站北
    上第四車道時，使用本件回數票證之事實，被告係分別基於
    行使偽造往來客票之犯意，而於不同之時間、地點行使偽造
    之回數票證，為不同之案件，而無一事二罰之情形，併此敘
    明。
  (四)綜上，本件事證明確，被告上揭犯行堪可認定，應依法論科
    。
二、核被告所為，係犯刑法第203 條後段之行使偽造往來客票罪
    。原審以被告上開犯行罪證明確，援引刑事訴訟法第299 條
    第1 項前段，刑法第203 條，第38條第1 項第2 款，刑法施
    行法第1 條之1 第1 項，判處拘役50日，並諭知易科罰金之
    折算標準，其認事用法，均無違誤，量刑亦屬妥適，被告仍
    執陳詞提起上訴，指摘原判決不當，顯無理由，自應予駁回
    。
據上論斷，應依刑事訴訟法第455 條之1 第1 項、第3 項、第36
8 條，判決如主文。
本案經檢察官徐文豪到庭執行職務。
中    華    民    國    98    年    6     月    11    日
                  刑事第四庭  審判長法  官  袁雪華
                                    法  官  張淑華
                                    法  官  林宜靜
以上正本證明與原本無異。
不得上訴。
                                    書記官  黃俊燁
中    華    民    國    98    年    6     月    11    日


司法院資訊處製作；財團法人民間司法改革基金會備份。
